臺灣苗栗地方法院刑事判決
110年度交易字第257號
公  訴  人  臺灣苗栗地方檢察署檢察官
被      告  何玉福



上列被告因公共危險案件，經檢察官提起公訴（110年度偵字第5
660號），因被告於本院準備程序中，就被訴之事實為有罪之陳
述，經本院告知簡式審判程序意旨，並聽取當事人之意見後，裁
定改依簡式審判程序審理，判決如下：
    主    文
何玉福吐氣所含酒精濃度達每公升零點二五毫克以上而駕駛動力
交通工具，處有期徒刑肆月，如易科罰金，以新臺幣壹仟元折算
壹日。　　
    犯罪事實
一、何玉福於民國110年8月29日22時許，在苗栗縣○○市○○路000
    巷00號住處內飲用酒類後，已達不能安全駕駛動力交通工具
    之程度，竟枉顧公眾之安危，隨即騎乘電動自行車上路，前
    往位於苗栗縣○○市○○路000號之萊爾富便利商店苗栗艾文店
    購物；嗣於同日22時33分許，在便利商店門口欲騎車返回住
    處時為警攔查，並實施吐氣酒精濃度測試，測得其吐氣所含
    酒精濃度為每公升0.40毫克，而查悉上情。
二、案經苗栗縣警察局苗栗分局報告臺灣苗栗地方檢察署檢察官
    偵查起訴。
    理    由
壹、證據能力之說明
    本件被告何玉福所犯非死刑、無期徒刑或最輕本刑有期徒刑
    三年以上之罪，亦非高等法院管轄第一審案件，且於準備程
    序進行中，被告先就被訴事實為有罪之陳述，經告知被告簡
    式審判程序之旨，並聽取檢察官、被告之意見後，本院裁定
    進行簡式審判程序，是本件之證據調查，依刑事訴訟法第27
    3條之2規定，不受同法第159條第1項、第161條之2、第161
    條之3、第163條之1及第164條至第170條規定之限制，合先
    敘明。
貳、實體方面
一、上開犯罪事實，業據被告於警詢、偵查、本院準備程序及審
    理時均坦承不諱，並有當事人酒精測定紀錄表、財團法人工
    業技術研究院呼氣酒精測試器檢定合格證書、苗栗縣警察局
    舉發違反道路交通管理事件通知單、監視器錄影畫面截圖、
    現場照片在卷可考（見偵卷第35至41頁），足認被告之任意
    性自白與事實相符，堪以採信。故本案事證明確，被告犯行
    洵堪認定，應依法論科。
二、論罪科刑：
  ㈠核被告所為，係犯刑法第185條之3第1項第1款之吐氣所含酒
    精濃度達每公升零點二五毫克以上而駕駛動力交通工具罪。
  ㈡按刑法第47條第1項有關累犯加重本刑之規定，不生違反憲法
    一行為不二罰原則之問題。惟其不分情節，基於累犯者有其
    特別惡性及對刑罰反應力薄弱等立法理由，一律加重最低本
    刑，於不符合刑法第59條所定要件之情形下，致生行為人所
    受之刑罰超過其所應負擔罪責之個案，其人身自由因此遭受
    過苛之侵害部分，對人民受憲法第8條保障之人身自由所為
    限制，不符憲法罪刑相當原則，牴觸憲法第23條比例原則。
    於此範圍內，有關機關應自本解釋公布之日起2年內，依本
    解釋意旨修正之。於修正前，為避免發生上述罪刑不相當之
    情形，法院就該個案應依本解釋意旨，裁量是否加重最低本
    刑，司法院釋字第775號解釋文參照。查被告前因施用毒品
    等案件，經法院分別判決處有期徒刑6月、8月確定，並經本
    院以109年度聲字第646號裁定應執行有期徒刑1年1月，嗣於
    110年2月16日徒刑執行完畢出監，有臺灣高等法院被告前案
    紀錄表在卷可考。是被告於受有期徒刑執行完畢後，5年內
    再犯本案有期徒刑以上之罪，自構成累犯。然審酌被告前所
    違犯者乃係施用毒品罪，與本案所犯公共危險罪之罪質迥異
    ，且犯罪行為、手段、目的均不相同，尚難認為其具有對刑
    罰反應力薄弱或主觀惡性重大之情形，故本院綜合斟酌各項
    情狀，認本案被告所為犯行，尚無依刑法第47條第1項規定
    加重其刑之必要，爰不予加重其刑。
  ㈢爰以行為人之責任為基礎，審酌被告曾因酒後駕車之犯行，
    經法院判處罪刑確定（不構成累犯），有臺灣高等法院被告
    前案紀錄表在卷可按，其歷經上開偵查及執行程序後，本應
    律己更嚴，詎料竟猶不思警惕，輕忽危險駕駛可能造成死傷
    之結果，於飲酒後已達不能安全駕駛狀態，仍再次貿然為本
    案酒後駕車之危險行為，枉顧自身及其他用路人之生命、身
    體及財產安全，已對公眾交通安全產生危害，實應非難；兼
    衡被告犯後終能坦承犯行、正視己過，又本件幸未肇事釀成
    實害，暨其犯罪之動機、目的、手段，與自陳國小畢業之智
    識程度，現擔任臨時工、每日收入約新臺幣1,000元，與配
    偶同住之家庭生活狀況等一切情狀（見本院卷第61至62頁）
    ，量處如主文所示之刑，並諭知易科罰金之折算標準，以資
    懲儆。
據上論斷，應依刑事訴訟法第273條之1第1項、第299條第1項前
段，刑法第185條之3第1項第1款、第41條第1項前段，刑法施行
法第1條之1第1項，判決如主文。
本案經檢察官劉偉誠、蔡明峰提起公訴，檢察官林宜賢到庭執行
職務。
中　　華　　民　　國　　110 　年　　11　　月　　17　　日
                  刑事第四庭  法  官  申惟中
以上正本證明與原本無異。　　　　　　　　　　　　　　　　如不服本判決應於收受判決後20日內向本院提出上訴書狀，並應敘述具體理由。其未敘述上訴理由者，應於上訴期間屆滿後20日內向本院補提理由書(均須按他造當事人之人數附繕本)「切勿逕送上級法院」。　　　　　　　　　　　　　　　　　　　　　　　　　　　　   　　　　　　書記官　陳邦旗　　　　　　
中　　華　　民　　國　　110 　年　　11　　月　　17　　日

附錄本案論罪科刑法條：
中華民國刑法第185條之3
駕駛動力交通工具而有下列情形之一者，處 2 年以下有期徒刑
，得併科 20 萬元以下罰金：
一、吐氣所含酒精濃度達每公升零點二五毫克或血液中酒精濃度
    達百分之零點零五以上。
二、有前款以外之其他情事足認服用酒類或其他相類之物，致不
    能安全駕駛。
三、服用毒品、麻醉藥品或其他相類之物，致不能安全駕駛。
因而致人於死者，處 3 年以上 10 年以下有期徒刑；致重傷者
，處 1 年以上 7 年以下有期徒刑。
曾犯本條或陸海空軍刑法第 54 條之罪，經有罪判決確定或經緩
起訴處分確定，於五年內再犯第 1 項之罪因而致人於死者，處
無期徒刑或 5 年以上有期徒刑；致重傷者，處 3 年以上 10 年
以下有期徒刑。